臺灣板橋地方法院刑事判決　　　　　　　99年度訴字第3140號
公　訴　人　臺灣板橋地方法院檢察署檢察官
被　　　告　林雅玲
上列被告因違反毒品危害防制條例案件，經檢察官提起公訴（99
年度毒偵字第5907號），因被告於本院準備程序中就被訴事實為
有罪之陳述，本院告知被告簡式審判程序之旨，並聽取當事人之
意見後，合議庭裁定改由受命法官獨任依簡式審判程序進行，判
決如下：
    主  文
林雅玲施用第一級毒品，處有期徒刑玖月；扣案之第一級毒品海
洛因壹包（驗餘淨重零點零零陸零公克）沒收銷燬，包裹上開海
洛因之外包裝袋壹個沒收。
    事  實
一、林雅玲前因施用毒品案件，經本院以95年度毒聲字第2363號
    裁定送觀察、勒戒後，因認有繼續施用毒品之傾向，復經本
    院以96年度毒聲字第1968號裁定令入戒治處所施以強制戒治
    ，於民國97年8 月20日停止戒治釋放出所，並經臺灣板橋地
    方法院檢察署檢察官以97年度戒毒偵字第492 號為不起訴處
    分確定。詎其仍不知戒除毒癮，明知海洛因及甲基安非他命
    係毒品危害防制條例第2 條第2 項第1 款、第2 款所明定之
    第一、二級毒品，不得持有及施用，竟於上開強制戒治執行
    完畢釋放後5 年內，仍基於施用第一級毒品海洛因及第二級
    毒品甲基安非他命之犯意，於99年7 月20日下午2 、3 時許
    ，在臺北縣泰山鄉（現改制為新北市泰山區○○○路89巷2
    號住處，以將海洛因及甲基安非他命一同置於玻璃球上，用
    火燒烤吸聞所生煙霧之方式，同時施用海洛因及甲基安非他
    命各1 次。嗣於99年7 月21日下午5 時45分許，在臺北縣中
    和市（現改制為新北市中和區○○○街338 號10樓電梯口為
    警查獲，並扣得海洛因1 包（驗餘淨重0.0060公克），經其
    同意採集尿液送驗，檢驗結果呈嗎啡及甲基安非他命陽性反
    應，始查悉上情。
二、案經臺北縣政府（現改制為新北市政府）警察局中和第一分
    局報告臺灣板橋地方法院檢察署檢察官偵查起訴。
    理  由
一、按本件被告林雅玲所犯係死刑、無期徒刑、最輕本刑為3 年
    以上有期徒刑以外之罪，其於準備程序就前揭被訴事實為有
    罪之陳述，經受命法官告知簡式審判程序之旨，並聽取其與
    公訴人之意見後，本院認無不得或不宜改依簡式審判程序進
    行之處，爰依刑事訴訟法第273 條之1 第1 項、第284 條之
    1 之規定，裁定本件由受命法官獨任進行簡式審判程序，合
    先敘明。
二、上揭事實，業據被告於本院審理中坦承不諱，且其於99年7
    月21日所採驗之尿液，經送往臺灣檢驗科技股份有限公司以
    GC/MS方法（氣相層析/質譜儀法）檢驗，結果均確呈第一級
    毒品海洛因代謝後嗎啡及第二級毒品甲基安非他命之陽性反
    應，此有卷附該公司99年8 月11日報告編號UL/2010/70795
    號濫用藥物檢驗報告、臺北縣政府警察局中和第一分局毒品
    案犯罪嫌犯人姓名及代碼對照表各1 紙在卷可稽（見99年度
    毒偵字第5907號第14、27頁），另扣案之白色粉末1 包（驗
    餘淨重0.0060公克），經送往交通部民用航空局航空醫務中
    心鑑定，檢出含有第一級毒品海洛因成分，有該中心於99年
    8 月5 日出具之航藥鑑字第0994966 號毒品鑑定書1 紙在卷
    可憑（見99年度毒偵字第5907號第28頁），足認被告自白與
    事實相符，洵堪採為論罪科刑之依據。又被告前因施用毒品
    案件，經本院以95年度毒聲字第2363號裁定送觀察、勒戒後
    ，因認有繼續施用毒品之傾向，復經本院以96年度毒聲字第
    1968號裁定令入戒治處所施以強制戒治，於97年8 月20日停
    止戒治釋放出所，並經臺灣板橋地方法院檢察署檢察官以97
    年度戒毒偵字第492 號為不起訴處分確定等情，有臺灣高等
    法院被告前案紀錄表1 份附卷可稽，足徵被告於強制戒治執
    行完畢釋放後，5 年內再為本件施用毒品犯行，自應依法論
    罪科刑。是以本件事證明確，被告犯行堪以認定。
三、查海洛因及甲基安非他命分屬毒品危害防制條例第2 條第2
    項第1 款所規定之第一級毒品及同條項第2 款所規定之第二
    級毒品，核被告所為，係犯毒品危害防制條例第10條第1 項
    施用第一級毒品罪及同條第2 項施用第二級毒品罪。被告持
    有第一、二級毒品，復分別進而施用，其持有毒品之低度行
    為，應分別為施用第一、二級毒品之高度行為所吸收，均不
    另論罪。被告以一行為同時施用第一級毒品及第二級毒品，
    觸犯施用第一級毒品及施用第二級毒品罪，為想像競合犯，
    應依刑法第55條規定，從一較重之施用第一級毒品罪處斷。
    爰審酌被告明知施用毒品為法所禁止之行為，竟仍不知戒除
    毒癮，再為本件併同施用第一級、第二級毒品之犯行，其犯
    罪動機、手段、目的均殊非可取，所為嚴重危害自己身心健
    康，並造成社會問題，惟念其犯後坦承犯行，態度尚佳等一
    切情狀，量處如主文所示之刑，以資懲儆。
四、扣案之白色粉末1 包（驗餘淨重0.0060公克），經鑑定結果
    確含第一級毒品海洛因成分，業如上述，應依毒品危害防制
    條例第18條第1 項前段規定沒收銷燬之；至包裹上開海洛因
    之包裝袋1 個，係用於防止海洛因裸露、潮濕，便於攜帶施
    用，屬被告所有供其施用第一級毒品所用之物，業據被告供
    承在卷，爰依刑法第38條第1 項第2 款規定併予宣告沒收。
據上論斷，應依刑事訴訟法第273 條之1 第1 項、第299 條第1
項前段，毒品危害防制條例第10條第1 項、第2 項、第18條第1
項前段，刑法第11條、第55條、第38條第1 項第2 款，判決如主
文。
本案經檢察官張慶林到庭執行職務。
中    華    民    國   100    年    5     月    17    日
                  刑事第十一庭  法  官  錢衍蓁
上列正本證明與原本無異。
如不服本判決，應於判決送達後10日內敘明上訴理由，向本院提
出上訴狀 (應附繕本) ，上訴於臺灣高等法院。其未敘述上訴理
由者，應於上訴期間屆滿後20日內向本院補提理由書「切勿逕送
上級法院」。
                               書記官  劉靜慧
中    華    民    國   100    年    5     月    17    日
附錄本案論罪科刑法條全文：
毒品危害防制條例第10條
施用第一級毒品者，處6月以上5年以下有期徒刑。
施用第二級毒品者，處3年以下有期徒刑。